

ARNAUD JOYE

joye.arnaud@gmail.com

github.com/joyearnaud gitlab.com/joye.arnaud

DÉVELOPPEUR FULLSTACK 8 ANS D'EXPÉRIENCE

PROFIL

Ingénieur logiciel avec une expérience pratique approfondie dans tous les niveaux de test, y compris les tests de performance, fonctionnel, d'intégration, de système et d'acceptation utilisateurs. Utilisateur convaincu de l'agilité et de "clean architecture" avec un intérêt récent pour la programmation fonctionnelle.

EXPERTISE

- Java 9, Kotlin, ECMAScript 2020, TypeScript
- Junit, Mockito, Karma, Jasmine, Cucumber
- Spring Boot, Jakarta EE, Angular, Vue.js
- Maven, NPM, Docker, Jenkins
- SOA, Microservices, Clean Architecture, API design
- TDD, Pair programming, Peer reviews, Scrum

EXPERIENCE

INGÉNIEUR D'ÉTUDES ET DÉVELOPPEMENT

OODRIVE Arrimage à la production (10/2020 - en cours)

- Mise en place du socle technique (moteur de règle)
- Conception d'API
- Ecriture des besoins fonctionnels et techniques
- Rédaction de documentations
- Animation de projet

INGÉNIEUR D'ÉTUDES

OODRIVE Hermes (01/2020 - 03/2020)

- Conception d'API
- Ecriture des besoins fonctionnels et techniques
- Maquettage du socle technique projet

DEVELOPPEUR FULLSTACK

Société Générale BDDF pour le Crédit du Nord (03/2017 - 12/2019)

- Conseil sur technologie & architecture
- Refactoring, Code review, TDD, pair programming
- Batterie de test tant au niveau de l'utilisateur, du code que du système
- Maintenance corrective et évolutive
- Animation Scrum

LEAD DEVELOPPEUR

Mairie de Paris (12/2016-02/2017)

- Finalisation de l'application avant la mise en production
- Amélioration des compétences et autonomie de l'équipe
- Mise en place de l'agilité Kanban

EXPERIENCE SUITE

DEVELOPPEUR FULLSTACK

SMABTP (10/2015 - 11/2016)

- Etudes de besoins utilisateurs
- Mise en place du socle technique pour développer une UI et ses webservices
- Recettage
- Release management

INGÉNIEUR D'ÉTUDES ET DÉVELOPPEMENT

EUTELSAT S.A. (06/2015 - 08/2015)

- Réalisation de l'interfaçage entre clients et satellites
- Développement des modules d'interactions client
- Rédaction de spécifications techniques
- TDD

DEVELOPPEUR FULLSTACK

Société Générale BDDF (06/2013 - 06/2015)

- Etudes de besoins utilisateurs
- Rédaction des spécifications et documentations techniques
- Graphisme et maquettage d'interface utilisateur
- Gestion et développement de composant pour le CMS Vignette
- Recettage

DEVELOPPEUR FULLSTACK STAGIAIRE

INFOTEL (04/2012 - 10/2012)

- Etudes des solutions techniques pour réaliser des applications mobile hybride
- Rédaction des spécifications et documentations techniques d'un réseau social d'entreprise
- Développement des services et d'interfaces utilisateur

FORMATION

MONGODB

MongoDB M101J (2013)

DIPLÔME D'INGÉNIEUR EN INFORMATIQUE ESIEA Paris (2007 - 2012)

AUTRE

LANGUES

Francais, Anglais

DIVERS

Passionné de photo, moto, vélo et longboard